臺灣屏東地方法院刑事判決　　　　　　　　　　　　　九十年度交易字第二二四號
　　公　訴　人　臺灣屏東地方法院檢察署檢察官
　　被　　　告　甲○○
　　　　　　　　乙○○
右列被告等因業務過失傷害案件，經檢察官提起公訴（九十年度偵字第四九八八號）
，本院判決如左：
     主  文
甲○○從事業務之人，因業務上之過失傷害人，處有期徒刑參月，如易科罰金以參佰
元折算壹日。
乙○○公訴不受理。
     事  實
甲○○平日以駕駛已繳銷牌照之原車號ＷＤ─○六三九號小貨車載運椰子兜售為業，
係以駕駛車輛為附隨工作而從事業務之人，其於民國九十年二月十三日下午三時許，
駕駛上開車輛沿屏東縣萬丹鄉○○村○○街西向行駛，途經設有行車管制號誌但未運
作，復無交通警察指揮之成功街交岔路口時，適有沿成功街北向行駛由乙○○所駕駛
之車號ＷＩ─六五二三號小貨車亦至該處。茲甲○○駕駛汽車，行近交岔路口，原應
注意車前狀況，因應其他車輛之動態，隨時採取必要之安全措施；乙○○則除同甲○○之上開注意外，另應注意於該未劃分幹、支線道且與甲○○同屬直行車之情況下，
相對於甲○○而言，其屬左方車，應暫停讓甲○○人車先行，而依當時日間、天候晴
、道路無障礙物遮擋視線、視距良好之狀況，並無不能注意之情事，詎甲○○與乙○○二人均大意輕忽，疏未善盡上開注意義務，同時駛入此交岔路口，甲○○所駕車輛
車頭因而撞及乙○○所駕車輛右側車身處，乙○○所駕車號ＷＩ─六五二三號小貨車
遂左傾側翻滑行，復撞及騎駛車號ＧＭ─八三五○號機車之丙○○，致丙○○受有頭
部外傷併左側硬腦膜下出血、顱骨骨折、多處擦傷及上唇撕裂傷等傷害。甲○○於車
禍發生後，即下車察看，並停留於現場靜候調查，於警方未發覺本件車禍行為人前，
表明其為肇事者，並陳述案發經過，進而接受裁判。（乙○○業務過失傷害部分，業
據丙○○撤回告訴，詳下述）
     理  由
壹、被告甲○○部分
一、被告甲○○固坦言於前揭時、地發生核與被告乙○○之供述、告訴人丙○○之指
    訴，以及卷附道路交通事故調查報告表及現場暨車損照片八張等事證相符之車禍
    事實，惟辯稱：係乙○○車子撞伊車頭，丙○○係因與乙○○的車子撞擊而受傷
    ，與伊無關，伊亦係被害人，伊無過失云云。
二、按「汽車行駛時，駕駛人應注意車前狀況，並隨時採取必要之安全措施」道路交
    通安全規則第九十四條第三項定有明文。被告甲○○行近交岔路口並擬通過，應
    注意提高警覺，慮及恆或有其他車輛同時駛入之動態，隨時採取相關適當之必要
    處置，以避免危險事故之發生，而依其考領適當駕駛執照之條件與無缺之智慮，
    要無諉為無法預見之理，且本件車禍發生當時為天候晴朗之日間，事故發生路段
    復無障礙物遮擋視線，視距無礙，顯非其能力所無法企及，惟被告甲○○大意輕
    忽，疏未注意其車前左側有被告乙○○駛近之動態，猶貿然前行欲通過該交岔路
    口，因而與被告乙○○之車輛碰撞，其就本件車禍之發生，有未善盡上開注意義
    務之疏失，灼然甚明。本件車禍事故經送臺灣省高屏澎區車輛行車事故鑑定委員
    會鑑定結果，亦認被告甲○○駕駛車輛未注意車前狀況為肇事次因（另認被告乙○○駕駛車輛，左方車未讓右方車先行，為肇事主因；告訴人則無肇事因素）有
    該會九十年八月三日高屏澎鑑字第九○一○八七號函所附鑑定意見書一份可佐。
    又告訴人確因被告甲○○所參與肇致之本件車禍事故，造成頭部外傷併左側硬腦
    膜下出血、顱骨骨折、多處擦傷及上唇撕裂傷，有屏東基督教醫院診斷證明書一
    紙可佐，被告甲○○徒以告訴人所撞及者非其車輛置辯，委無可採，本件事證明
    確，其犯行洵堪認定，應予依法論科。
三、按刑法所謂業務，係指個人基於其社會地位繼續反覆所執行之事務，不以主業務
    為限，即為完成主要業務所附隨之準備工作與輔助事務亦包括在內（最高法院七
    十一年台上字第一五五○號判例參照）。被告甲○○平日以駕駛本件肇事小貨車
    載運椰子兜售為業，係以駕駛車輛為附隨工作而從事業務之人，據其供承在卷，
    其駕車肇事致人受傷，核係犯刑法第二百八十四條第二項前段之業務過失傷害罪
    。本件車禍發生後，即由路人報警，惟被告甲○○於肇事後，停留於現場靜候調
    查且予配合，警方於到場處理前，就本件車禍之行為人，並無所悉等情，均據證
    人即調查本件車禍之員警李憲宗證述無誤，堪認被告甲○○對於未發覺之犯罪自
    首而接受裁判，應依刑法第六十二條前段規定減輕其刑。爰審酌被告甲○○素行
    ，肇致本件車禍之情節，就其發生應負責之程度，迄今賠償之金額，未達成和解
    之因素及犯後態度等一切情狀，量處如主文所示之刑，並諭知易科罰金之折算標
    準。
貳、被告乙○○部分
一、公訴意旨以被告乙○○為從事車輛駕駛（附隨）業務之人，就本件車禍之發生，
    有前揭之疏失，因而肇致告訴人受傷，認其涉有刑法第二百八十四條第二項前段
    之業務過失傷害罪。
二、按告訴乃論之罪，告訴人於第一審辯論終結前，得撤回其告訴；告訴經撤回者，
    法院應諭知不受理之判決，刑事訴訟法第二百三十八條第一項及第三百零三條第
    三款定有明文。
三、被告乙○○由於本案經檢察官提起公訴，認其係犯刑法第二百八十四條第二項前
    段之業務過失傷害罪，依同法第二百八十七條前段規定，須告訴乃論。茲告訴人
    因被告乙○○業已賠償並給付其新臺幣一百五十萬元而達成和解，於本院審理中
    ，當庭撤回其告訴，揆諸前開說明，爰不經言詞辯論，逕為諭知不受理之判決。
據上論斷，應依刑事訴訟法第二百九十九條第一項前段、第三百零三條第三款、第三
百零七條，刑法第二百八十四條第二項前段、第六十二條前段、第四十一條第一項，
罰金罰鍰提高標準條例第一條前段、第二條，判決如主文。
中      華      民      國     九十一    年      一     月    二十八    日
                                             法  官  蔡憲德
右正本證明與原本無異。
對於本判決如有不服應於收受送達後十日內向本院提出上訴書狀上訴於台灣高等法院
高雄分院並按他造當事人之人數附具繕本。
                                             書記官  林鴻仁
中      華      民      國     九十一    年      一      月     二十八  日
附錄本案論罪科刑法條
刑法第二百八十四條第二項前段：
從事業務之人，因業務上之過失傷害人者，處一年以下有期徒刑、拘役或一千元以下
罰金。
